臺灣臺中地方法院刑事判決　　　　　　　　　　　　九十三年度訴字第一八五九號
　　公　訴　人　臺灣臺中地方法院檢察署檢察官
　　被　　　告　甲○○
右列被告因毒品危害防制條例案件，經檢察官提起公訴（九十三年度毒偵字第一八九
五號、第二０二一號、第二四四九號），本院合議庭裁定由受命法官獨任進行簡式審
判程序，判決如左：
    主  文
甲○○連續施用第一級毒品，累犯，處有期徒刑拾月，扣案之海洛因殘渣袋參個沒收
銷燬之，注射針筒貳支沒收。
    事  實
一、甲○○前於民國八十五年間，因違反麻醉藥品管理條例案件，經本院於八十六年
    一月十四日以八十五年度易字第六三０二號判決判處有期徒刑七月，經臺灣高等
    法院臺中分院於八十六年七月一日以八十六年度上易字第七四六號判決判處有期
    徒刑八月，於八十六年七月一日確定，於八十六年十月二十四日送監執行；又於
    八十六年間，因槍砲彈藥刀械管制條例等案件，經本院於八十七年一月二十日以
    八十七年度訴字第五二號判決判處應執行有期徒刑一年十月，經臺灣高等法院臺
    中分院於八十七年五月十三日以八十七年度上訴字第五五二號判決上訴駁回確定
    ，而於八十七年六月三十日接續前案執行，於八十七年十一月四日縮短刑期假釋
    交付保護管束；嗣於保護管束期間因違反保護管束應遵守事項情節重大經撤銷假
    釋，而於八十九年六月二十三日入臺灣臺中監獄執行殘刑，並因轉讓毒品、恐嚇
    案件，分別經本院於八十九年五月一日以八十八年度訴字第二四七六號判決判處
    有期徒刑八月，於八十九年六月三日確定，以及於八十九年五月十五日以八十九
    年度易字第一三二七號判決判處有期徒刑六月，於八十九年六月十日確定，並經
    定應執行刑有期徒刑一年，嗣於臺灣臺東監獄泰源分監至九十一年七月二十日縮
    短刑期執行完畢。復因施用毒品案件，先後經本院八十八年度毒聲字第六四一六
    號、八十九年度毒聲字第三二五六號裁定送觀察、勒戒後，於八十八年十二月一
    日、八十九年八月十五日執行完畢，均認無繼續施用毒品之傾向，分別經臺灣臺
    中地方法院檢察署檢察官於八十八年十二月七日以八十八年度毒偵字第一八五四
    號、第二四六三號以及於八十九年八月月十日以八十九年度毒偵字第三二六四號
    為不起訴處分確定。詎仍不思戒絕毒品，甫於臺灣臺東監獄泰源分監執行完畢出
    監，即九十一年七月二十一日三個月後，復基於施用第一級毒品海洛因之概括犯
    意，自九十一年十月下旬某日起至九十三年七月九日十四時許止，在其位於臺中
    縣沙鹿鎮○○路三七九巷五號住處，以將第一級毒品海洛因加水稀釋後，用注射
    針筒注射於手臂血管之方式，連續施用第一級毒品海洛因多次，平均二至三天施
    用一次。嗣先於九十三年四月三十日十八時許，在彰化縣鹿港鎮○○路○段三巷
    口為警查獲，並扣得其所有供施用海洛因用之注射針筒一支；又於九十三年五月
    三十一日十二時二十分許，在上址住處為警查獲，並扣得海洛因殘渣袋二個及其
    所有供施用海洛因用之注射針筒一支；再於九十三年七月九日二十一時許，在臺
    中縣龍井鄉○○村○○○路○段與南崗產業道路口為警查獲，並扣得海洛因殘渣
    袋一個。
二、案經彰化縣警察局鹿港分局報告臺灣彰化地方法院檢察署檢察官簽請臺灣高等法
    院臺中分院檢察署檢察署令轉臺灣臺中地方法院檢察署檢察官暨臺中縣警察局清
    水分局、烏日分局報告臺灣臺中地方法院檢察署檢察官偵查起訴。
    理  由
一、本件被告甲○○所犯係死刑、無期徒刑、最輕本刑為三年以上有期徒刑以外之罪
    ，其於準備程序中就被訴事實為有罪之陳述，經告知簡式審判程序之旨，並聽取
    公訴人及被告之意見後，本院合議庭認為適宜而裁定由受命法官獨任進行簡式審
    判程序，合先敘明。
二、訊據被告甲○○對於右揭事實坦承不諱，並有海洛因殘渣袋三個及注射針筒二支
    扣案足佐，且被告先後為警查獲後，所採尿液經檢驗結果，係呈嗎啡陽性反應（
    按嗎啡經化學合成可製得海洛因，海洛因施打入人體後，經新陳代謝作用又可分
    解成嗎啡，故海洛因在進入人體後，均以嗎啡型態排於尿液中），復有彰化縣衛
    生局煙毒尿液檢驗成績書、光田綜合醫院尿液檢驗報告單各一份等件附卷可稽。
    查本件被告前因施用毒品案件，先後經本院八十八年度毒聲字第六四一六號、八
    十九年度毒聲字第三二五六號裁定送觀察、勒戒後，於八十八年十二月一日、八
    十九年八月十五日執行完畢，均認無繼續施用毒品之傾向，分別經臺灣臺中地方
    法院檢察署檢察官於八十八年十二月七日以八十八年度毒偵字第一八五四號、第
    二四六三號以及於八十九年八月月十日以八十九年度毒偵字第三二六四號為不起
    訴處分確定，有被告之刑案資料查註紀錄表及臺灣高等法院被告全國前案紀錄表
    各一份附卷可參。是被告於觀察勒戒執行完畢後，五年內再犯本件毒品危害防制
    條例第十條之罪，事證明確，其犯行洵堪認定，應依法論科。
三、按毒品危害防制條例固於九十二年七月九日修正公布，並於九十三年一月九日生
    效，惟被告既於毒品危害防制條例修正生效後仍繼續施用第一級毒品不綴，自應
    適用修正後毒品危害防制條例相關規定論處，合先敘明。核被告所為，係犯毒品
    危害防制條例第十條第一項之施用第一級毒品罪。被告施用第一級毒品前持有毒
    品之低度行為，應為其施用毒品之高度行為所吸收，不另論罪。被告先後多次施
    用第一級毒品之行為，時間緊接，且所犯係構成要件相同罪名，顯係基於概括之
    犯意反覆為之，為連續犯，應以一罪論，並加重其刑；起訴書犯罪事實雖僅載及
    被告至九十三年七月六日止施用第一級毒品之犯行，然其餘施用第一級毒品犯行
    與公訴人起訴並成罪之施用第一級毒品部分均具有連續犯之裁判上一罪關係，本
    院自得一併審究。又查被告前於八十五年間，因違反麻醉藥品管理條例案件，經
    本院於八十六年一月十四日以八十五年度易字第六三０二號判決判處有期徒刑七
    月，經臺灣高等法院臺中分院於八十六年七月一日以八十六年度上易字第七四六
    號判決判處有期徒刑八月，於八十六年七月一日確定，於八十六年十月二十四日
    送監執行；又於八十六年間，因槍砲彈藥刀械管制條例等案件，經本院於八十七
    年一月二十日以八十七年度訴字第五二號判決判處應執行有期徒刑一年十月，經
    臺灣高等法院臺中分院於八十七年五月十三日以八十七年度上訴字第五五二號判
    決上訴駁回確定，而於八十七年六月三十日接續前案執行，於八十七年十一月四
    日縮短刑期假釋交付保護管束；嗣於保護管束期間因違反保護管束應遵守事項情
    節重大經撤銷假釋，而於八十九年六月二十三日入臺灣臺中監獄執行殘刑，並因
    轉讓毒品、恐嚇案件，分別經本院於八十九年五月一日以八十八年度訴字第二四
    七六號判決判處有期徒刑八月，於八十九年六月三日確定，以及於八十九年五月
    十五日以八十九年度易字第一三二七號判決判處有期徒刑六月，於八十九年六月
    十日確定，並經定應執行刑有期徒刑一年，嗣於臺灣臺東監獄泰源分監至九十一
    年七月二十日縮短刑期執行完畢，有被告之刑案資料查註紀錄表、臺灣高等法院
    被告全國前案紀錄表、在監在押查詢資料表各一份附卷可考，其受有期徒刑執行
    完畢後，於五年內再犯本件有期徒刑以上之罪，為累犯，應遞加重其刑。公訴意
    旨雖另以被告自八十九年八月十五日觀察勒戒執行完畢出所後二、三月起，即在
    被告上址住處，連續施用第一級毒品海洛因等語，惟查被告於八十九年六月二十
    三日即因撤銷假釋而入監執行槍砲彈藥刀械管制條例等案件之殘刑，期間雖經送
    勒戒處所執行觀察勒戒迄八十九年八月十五日執行完畢，然仍繼續執行前開殘刑
    及因轉讓毒品、恐嚇案件所定應執行刑有期徒刑一年迄九十一年七月二十日縮短
    刑期執行完畢，已如前述，被告並供稱其於偵查中所稱出所開始施用並非指觀察
    勒戒，而係指徒刑執行完畢後出監之意等語（見本院九十三年八月十八日簡式審
    判筆錄），其施用始點核與被告前揭前科、在監押資料無違，公訴人認被告於八
    十九年八月十五日觀察勒戒執行完畢出所後二、三月起，即在家施用第一級毒品
    海洛因一節，核與前揭資料有違，容有誤會，應予更正，惟起訴書認此部分罪嫌
    與前揭經起訴認定成罪之犯行部分有連續犯之裁判上一罪關係，爰不另為無罪之
    諭知，附此敘明。爰審酌被告迭有多次施用毒品前科紀錄，仍不知悔改警惕，猶
    施用毒品不輟，無視於毒品對於自身健康之戕害及國家對於杜絕毒品犯罪之禁令
    ，暨其智識、素行、犯罪之目的、動機、手段、施用時間長短、次數，惟念及施
    用毒品係自戕且容易成癮之行為，及被告犯後坦承犯行，態度尚可等一切情狀，
    量處如主文所示之刑。扣案裝海洛因用之殘渣袋三個，因殘留之海洛因難以分離
    ，應全部視為查獲之毒品，均應依毒品危害防制第十八條第一項前段之規定，宣
    告沒收銷燬之；又扣案之注射針筒三支，係被告所有供施用毒品所用之物，業經
    被告供明在卷，爰併依刑法第三十八條第一項第二款之規定宣告沒收之。
據上論斷，應依刑事訴訟法第二百七十三條之一第一項、第二百九十九條第一項前段
，毒品危害防制條例第十條第一項、第十八條第一項前段、第二十三條第二項，刑法
第十一條、第五十六條、第四十七條、第三十八條第一項第二款，判決如主文。
本案經檢察官乙○到庭執行職務
中      華      民      國    九十三    年      八      月    二十六    日
                                    臺灣臺中地方法院刑事第八庭
                                          法  官   吳  崇  道
右正本證明與原本無異。
如不服本判決，應於判決送達後十日內向本院提出上訴狀，上訴於臺灣高等法院臺中
分院( 須附繕本 )。
                                          書記官
中      華      民      國    九十三    年      八      月    二十六    日
附錄論罪科刑法條
毒品危害防制條例第十條
施用第一級毒品者，處六月以上五年以下有期徒刑。
